臺灣臺中地方法院民事判決
111年度訴字第190號
原      告    
即反訴被告  蔣蕙蔓  

訴訟代理人  王泓鑫律師
被      告  
即反訴原告  黃新隆  

訴訟代理人  王翼升律師
複代理人    湯建軒律師
上列當事人間遷讓房屋等事件，本院於民國111年9月12日言詞辯
論終結，判決如下：
    主      文
原告之訴及假執行之聲請均駁回。
本訴訴訟費用由原告負擔。
反訴原告之訴及假執行之聲請均駁回。
反訴訴訟費用由反訴原告負擔。　　
    事實及理由
壹、程序方面：
一、按被告於言詞辯論終結前，得在本訴繫屬之法院，對於原告
    及就訴訟標的必須合一確定之人提起反訴；反訴之標的，如
    專屬他法院管轄，或與本訴之標的及其防禦方法不相牽連者
    ，不得提起，民事訴訟法第259條、第260條第1項分別定有
    明文。查本件原告即反訴被告蔣蕙蔓(下逕稱姓名)起訴主張
    被告即反訴原告黃新隆(下逕稱姓名)無權占有門牌號碼臺中
    市○○區○○路○段000000號5樓之1房屋（包含編號43之停車位
    ，下稱系爭房屋），請求黃新隆遷讓返還系爭房屋及給付相
    當於租金之不當得利，惟黃新隆辯稱兩造間存有消費借貸及
    租賃關係，並以該借款債權與蔣蕙蔓請求之不當得利為抵銷
    ，再就經其為抵銷後剩餘借款1,169,690元提起反訴請求蔣
    蕙蔓給付，可見黃新隆本訴主張抵銷之防禦方法與其反訴借
    款返還請求權之標的間有牽連關係，揆諸上開規定，黃新隆
    於本訴繫屬中對蔣蕙蔓提起反訴，於法相合，應予准許，合
    先敘明。
二、又按不變更訴訟標的，而補充或更正事實上或法律上之陳述
    者，非為訴之變更或追加，民事訴訟法第256條定有明文。
    查蔣蕙蔓起訴聲明㈠請求黃新隆將系爭房屋騰空遷讓返還。
    嗣於為確認請求範圍，補充上開聲明為請求黃新隆將系爭房
    屋（包含編號43之停車位）騰空遷讓返還黃(見本院卷第342
    頁)，核屬補充事實上或法律上之陳述，與前揭規定相合。
三、再訴狀送達後，原告不得將原訴變更或追加他訴。但擴張或
    減縮應受判決事項之聲明者，不在此限，民事訴訟法第255
    條第1項第3款定有明文。查黃新隆反訴原聲明：蔣蕙蔓應給
    付2,546,690元，及自108年7月14日起至清償日止，以年息5
    %計算之利息(見本院卷第227頁)。嗣於111年8月12日變更上
    開聲明為：蔣蕙蔓應給付1,169,690元，及自108年7月14日
    起至清償日止，以年息5%計算之利息(見本院卷第371頁)；
    又於111年9月12日言詞辯論期日減縮利息起算日為自108年8
    月15日起（見本院卷第407頁），核均屬減縮應受判決事項
    之聲明，與前揭規定無違，併此敘明。
貳、實體事項:
一、本訴部分：
㈠、蔣蕙蔓起訴主張：
　⒈兩造於100年11月25日結婚，蔣蕙蔓於婚前之98年10月28日購
    買系爭房屋，於100年7月6日完成所有權登記，是系爭房屋
    屬婚前財產，婚後黃新隆與其女同住於系爭房屋，嗣兩造於
    103年5月19日離婚，兩造為黃新隆之女就學安定，協議待黃
    新隆租到房子即應搬離系爭房屋，然黃新隆之女已於106年6
    月高中畢業，並至中國南京大學就讀，是黃新隆使用借貸系
    爭房屋之目的已達成，並已經過相當期間，被告至遲應於同
    年8月30日將系爭房屋歸還蔣蕙蔓，且黃新隆已自行購屋，
    更無滯留系爭房屋理由。縱使系爭使用借貸契約未定期限，
    蔣蕙蔓亦可隨時請求返還，並自106年8月18日起多次以電話
    要求黃新隆搬遷，甚且108年7月16日欲搬回系爭房屋居住數
    日（蔣蕙蔓在離婚數月後搬走），卻遭黃新隆一再威脅，甚
    至將門反鎖，實則黃新隆曾告知蔣蕙蔓，其已自購房屋，更
    無霸占系爭房屋不走之理，此可查明被告財產所得清單即明
    。兩造復於108年7月26日在Line通訊軟體達成終止使用借貸
    系爭房屋契約之合意，及以本件起訴狀之送達為終止借貸契
    約之意思表示，業於110年12月23日送達黃新隆，亦可認系
    爭房屋之借貸契約已於此時終止，爰依民法第767條第1項、
    第470條規定請求黃新隆遷讓返還系爭房屋，請法院擇一為
    有利蔣蕙蔓之判決。
　⒉黃新隆抗辯系爭房屋屬婚後財產，然兩造於100年11月25日依
    新修正之民法規定登記結婚，且兩造於103年5月19日離婚時
    並無任何剩餘財產分配協議，即明系爭房屋非婚後財產；況
    縱認有剩餘財產，該財產之差額分配請求權，亦已罹民法第
    1030之1條所定5年時效。又黃新隆稱系爭房屋為兩造共有，
    並存有借名登記關係等誥，惟其所陳皆屬不實，系爭房屋登
    記名義人為蔣蕙蔓，黃新隆未曾支付系爭房屋之預付款、頭
    期款及裝修費。至於房屋、土地預定買賣合約書(見被證12
    、13，本院卷第143-152頁)上填寫黃新隆之電話，僅為方便
    聯絡用途；黃新隆於100年11月9日匯款60萬元給蔣蕙蔓是供
    購買結婚所用之家電、金飾及婚紗紀念照，非用以繳交系爭
    房屋之房貸；另因蔣蕙蔓工作繁忙，故委由黃新隆出面與裝
    修公司簽約，此為102年度建字第110號和解筆錄由黃新隆出
    面之緣故，實則裝修款係蔣蕙蔓支付；水電費、瓦斯費、管
    理費由黃新隆繳納亦僅係基於使用者付費及黃新隆具退伍軍
    人身份，有水電費優惠，均非黃新隆對系爭房屋有何權利，
    黃新隆所辯非有理由。
　⒊黃新隆辯稱每月給付15,000元給蔣蕙蔓作租金支付，並非實
    情，應由黃新隆提出支付證明，該款項係家庭生活費用之分
    擔，事實上未經黃新隆支付。另黃新隆所匯200萬元並非借
    款，兩造亦未約定得用以抵充房租，該200萬元屬黃新隆為
    挽回蔣蕙蔓所為之贈與；至於黃新隆所稱自105年1月起至10
    7年4月2日匯款合計516,000元，則係黃新隆念及蔣蕙蔓未驅
    趕黃新隆及其女兒而自願支付，與系爭房屋之使用並無對價
    關係，倘係租金，何以未按月支付固定租金，亦未見蔣蕙蔓
    催繳；另黃新隆所述108年7月16日對話紀錄僅為兩造協商過
    程，兩造未曾成立租賃契約。又黃新隆另稱有代繳承鑫國際
    企業社之電話費、固網費，然電信帳單皆是自動轉帳，且電
    話平日為黃新隆使用；記帳費亦由承鑫國際企業社帳戶轉帳
    ，只是帳單寄至系爭房屋，並非黃新隆繳交；再者，車牌號
    碼0000-00汽車係黃新隆使用，並停放爭房屋車位，系爭房
    屋亦為黃新隆居住使用，107年之牌照稅、房屋稅，自應由
    黃新隆負擔，黃新隆之抗辯無理由。
　⒋又黃新隆經多次催請仍不為搬遷，已無權占有系爭房屋，依
    鄰近地區租金每月45,000元計算，黃新隆應返還自106年8月
    16日起算至起訴前之110年11月17日，共計51月，其占用系
    爭房屋房屋相當於租金之不當得利2,295,000元（計算式：4
    5,000×51＝2,295,000），並自110年11月18日起應按月給付
    相當於租金之不當得利每月45,000元至遷讓房屋之日為止。
　⒌聲明：⑴黃新隆應將系爭房屋（包含編號43停車位）騰空遷讓
    返還蔣蕙蔓。⑵黃新隆應給付蔣蕙蔓2,295,000元及自110年1
    1月18日起至騰空遷讓返還系爭房屋之日止，按月給付蔣蕙
    蔓45,000元。⑶願供擔保，請准宣告假執行。
㈡、黃新隆則以：
　⒈兩造於94年間認識並於97年4月20日宴請親友，因當時蔣蕙蔓
    認為兩造均為再婚，不需鋪張，故無大肆宴客，僅與家人同
    慶，並僅有黃新隆之父母、妹妹及妹妹家人到場，已屬2位
    以上證人見證兩造之婚宴，依民法舊制儀式婚之制度，兩造
    已於97年4月20日成立婚姻關係。婚後兩造決定共同購買系
    爭房屋，乃由蔣蕙蔓作為房屋、土地預定買賣合約書之買受
    人，並以其名義辦理貸款，惟載明黃新隆電話為聯絡人，系
    爭房屋實為兩造所共有，並一同負擔貸款，僅借名登記於蔣
    蕙蔓名下，既系爭房屋係於98年10月28日購買，100年7月6
    日登記於蔣蕙蔓名下，當屬婚後財產。黃新隆亦於100年9月
    29日與豐聚室內裝修設計有限公司(下稱豐聚公司)訂立室內
    裝修工程合約書，並將裝修費用60萬元匯至蔣蕙蔓帳戶，再
    由該帳戶匯款至豐聚公司帳戶，嗣豐聚公司未依債之本旨完
    成裝修工作，陷於給付遲延，亦由黃新隆行使系爭房屋之權
    利提起訴訟，並經本院102年度建字第110號達成和解。又系
    爭房屋之房屋稅、管理費、瓦斯費、電費、水費均由黃新隆
    擔任繳納義務人並履行繳納義務，系爭房屋之房屋、土地之
    預定買賣合約書、鑰匙亦為黃新隆持有，足見黃新隆亦為系
    爭房屋之所有權人。
　⒉系爭房屋雖由蔣蕙蔓向土地銀行貸款，惟蔣蕙蔓無法負荷，
    故與黃新隆商議，由其繳納200萬元，黃新隆即於104年3月6
    日匯款200萬元至蔣蕙蔓土地銀行帳戶，再由蔣蕙蔓匯款至
    貸款扣款之帳戶；然蔣蕙蔓仍無力償還房貸，自105年1月起
    ，黃新隆又以郵局、玉山銀行、中國信託帳戶(見被證5、6
    ，本院卷第79-87頁)匯款合計516,000元至蔣蕙蔓上開土地
    銀行帳戶；又黃新隆亦代繳付由蔣蕙蔓擔任負責人之承鑫國
    際企業社106年3月至106年6月之記帳費共6,000元，代繳蔣
    蕙蔓所有車牌號碼0000-00汽車牌照稅、系爭房屋稅合計24,
    690元，共30,690元。由此可知黃新隆共交付2,546,690元予
    蔣蕙蔓(計算式：200萬元+516,000元+30,690元=2,546,690
    元），且自兩造Line對話中蔣蕙蔓所述：108年7月14日稱「
    還200萬元給你」、「200萬先還你」、109年12月23日稱「
    你說的300我覺得實在太多…我希望能250」，足證兩造間存
    在借貸關係。又兩造間未約定返還期限，然黃新隆已於108
    年7月14日表示「還我錢」，可見已催告蔣蕙蔓返還2,546,6
    90元借款，蔣蕙蔓自應於催告後1個月即108年8月14日返還
    上開借款。
　⒊縱認系爭房屋為蔣蕙蔓單獨所有，兩造已就系爭房屋成立租
    賃契約，約定黃新隆應按月給付15,000元租金做為使用系爭
    房屋之對價，並負擔水費、電費、瓦斯費、管理費，又前開
    租金價格又與系爭房屋之房貸數額具有相當性，蔣蕙蔓亦自
    承黃新隆按月給付15,000元具租金性質。而黃新隆對蔣蕙蔓
    仍有系爭借款債權2,546,690元，蔣蕙蔓提議得以之抵充租
    金，並經兩造同意，故黃新隆仍得使用系爭房屋至117年7月
    19日【計算式：2,546,690元/15,000元=170月(四捨五入計
    算至個位數)，即14年2月】。
　⒋再者，黃新隆依約繳納租金及水電費至104年6月，並仍持續
    使用系爭房屋，且蔣蕙蔓不為反對，仍收受租金，系爭租賃
    契約已成為不定期租賃，除有土地法第100條第3款欠租兩期
    以上之情形，蔣蕙蔓不得收回房屋，而蔣蕙蔓雖稱黃新隆應
    每月給付45,000元之租金，然並未向法院聲請調整，故尚無
    理由。縱認兩造間不存在租賃法律關係，被告自103年5月19
    日起及居住於系爭房屋至起訴狀送達之日110年12月2日止，
    共92月，所受相當於租金之不當得利為1,377,000元（計算
    式：每月15,000×92=1,377,000），與上開借款債權給付種
    類相同，且無不得抵銷之情形，被告爰為抵銷之抗辯。
　⒌聲明：⑴原告之訴駁回。⑵如受不利判決，願供擔保，請准宣
    告免為假執行
二、反訴部分：
㈠、黃新隆主張：
　1.兩造間成立消費借貸法律關係，黃新隆對蔣蕙蔓具有借款債
    權合計2,546,690元，並已於108年7月14日Line對話(見本院
    卷第237-239頁)為催告，蔣蕙蔓應於108年8月14日返還借款
    ，迄今未還，已如前述。又兩造既約定離婚後黃新隆得按月
    給付15,000元為使用系爭房屋之對價，則黃新隆所受相當於
    租金之不當得利為1,377,000元，經黃新隆於本訴中為抵銷
    抗辯後，自仍得依民法第478條規定向蔣蕙蔓請求1,169,690
    元（即2,546,690元-1,377,000元=1,169,690元）。
　2.聲明：⑴蔣蕙蔓應給付黃新隆1,169,690元，及自108年7月14
    日起至清償日止，以年息5%計算利息。⑵願供擔保，請准宣
    告假執行。
㈡、蔣蕙蔓則以：
　⒈兩造間未有借貸合意，黃新隆所匯之200萬元是為與蔣蕙蔓復
    婚之無償贈與；105年至107年之匯款亦是黃新隆自願支付，
    並非借貸；至於電信費、房屋稅、牌照稅等費用基於使用者
    付費，應由黃新隆自行負擔。
　⒉聲明：⑴黃新隆之反訴及假執行之聲請均駁回。⑵如受不利判
    決，願供擔保請准宣告免為假執行。
三、兩造不爭執事項(見本院卷第334-335、408頁，並由本院依
    卷內資料作部分文字修正)：
㈠、兩造前於100年11月25日結婚，於103年5月19日離婚（見本院
    卷第73頁戶口名簿）。
㈡、系爭房屋連同基地前於98年10月28日由蔣蕙蔓定約買受，並
    於100年7月6日辦畢所有權登記蔣蕙蔓為所有人（見本院卷
    第143-152頁、第111-113頁）。
㈢、黃新隆於110年12月23日收受本件起訴狀繕本（見本院卷第45
    頁）。
㈣、黃新隆有於104年3月6日匯款200萬元予蔣蕙蔓（見本院卷第7
    7頁）。
㈤、黃新隆自105年1月9日至107年4月2日（匯款時間及金額如黃
    新隆反訴準備一狀附表一編號2至19所示（下稱系爭金錢流
    向附表，見本院卷第309頁）有匯款給原告，合計516,000元
    （見本院卷第79-87頁）。
㈥、黃新隆有支付如系爭金錢流向附表編號20至23所示之金額，
    合計30,690元，其中編號20、21係支付承鑫國際企業社（負
    責人為蔣蕙蔓）記帳費、編號22係支付系爭房屋之房屋稅、
    編號23係支付車號0000-00車輛（所有人為蔣蕙蔓）之牌照
    稅。
㈦、系爭房屋有向土地銀行辦理貸款，貸款本金、利息均由蔣蕙
    蔓支付。
㈧、黃新隆於100年9月29日與豐聚公司訂立室內裝修工程合約書
    ，合約內容如本院卷第153至162頁。
㈨、黃新隆於100年11月7日匯款60萬元至蔣蕙蔓渣打銀行莊敬分
    行帳戶，匯款資料如本院卷第327頁。　　
四、得心證之理由： 
㈠、蔣蕙蔓本訴請求遷讓系爭房屋及返還不當得利部分：
  ⒈按所有人對於無權占有或侵奪其所有物者，得請求返還之。
    對於妨害其所有權者，得請求除去之，民法第767條第1項前
    段、中段定有明文。又以無權占有為原因，請求返還所有物
    之訴，被告以非無權占有為抗辯者，原告於被告無權占有之
    事實，無舉證責任，被告應就其取得占有，係有正當權源之
    事實證明之（最高法院72年度台上字第1552號判決意旨參照
    ）。本件兩造就系爭房屋連同基地前於98年10月28日由蔣蕙
    蔓定約買受，並於100年7月6日辦畢所有權登記蔣蕙蔓為所
    有人，暨兩造於100年11月25日結婚，已於103年5月19日離
    婚之情，均無爭執，則黃新隆繼續占有使用系爭房屋，應由
    其就有占有使用系爭房屋之正當權源負舉證之責任。
  ⒉黃新隆抗辯兩造就系爭房屋存有借名登記契約，系爭房屋為
    兩造共有，無非以下述證據為據：
　⑴黃新隆辯稱：系爭房屋買賣合約上，蔣蕙蔓所留之電話實為
    黃新隆申設，且室內裝修係其於100年9月間與豐聚公司訂約
    等語，並提出房屋、土地預定買賣契約、室內裝修工程合約
    書佐（見本院卷第143-162頁）。惟系爭房屋為蔣蕙蔓於98
    年10月28日訂約買受，而兩造係於100年11月25日結婚，可
    見在訂約買受系爭房屋時，兩造已認識，並有將系爭房屋作
    為婚後住所打算，則黃新隆將持用之電話記載於買賣契約、
    出名為室內裝修合約立約人，便於聯繫，與常情並不相違，
    難認依上開情狀即可推斷系爭房屋為兩造共有。
　⑵黃新隆又稱：其曾於104年3月6日匯款200萬元與蔣蕙蔓，及
    自105年1月9日至107年4月2日間匯款給蔣蕙蔓，合計匯款2,
    516,000元，供蔣蕙蔓用以繳納系爭房屋貸款，且由黃新隆
    繳納系爭房屋之房屋稅、水、電、管理費用等語。惟兩造既
    於103年5月19日已離婚，倘系爭房屋為兩造共有，被告自於
    離婚時應就共有之財產協議清楚，俾免日後爭議，然黃新隆
    於103年5月19日離婚後仍於104年3月6日匯款200萬元，連同
    其他匯款合計2,516,000元給蔣蕙蔓，且繳納系爭房屋相關
    之稅、費，黃新隆上開所為顯另有原因存在，仍不足為系爭
    房屋為兩造共有之佐證。
　⑶黃新隆所辯兩造已於97年4月20日因儀式婚制度成立婚姻關係
    等語，為蔣蕙蔓所否認，且未據黃新隆舉證以實其說，已難
    採信，併此敘明。
　⑷據上，黃新隆所為舉證，均不足證明系爭房屋為兩造所共有
    。
  ⒊黃新隆另辯稱兩造就系爭房屋存有不定期租賃關係，並以下
    述證據為佐：
　⑴蔣蕙蔓陳稱：離婚之後我們住一起的時候約定一人出一半，
    我出18,000元、被告（即黃新隆）出15,000元等語（見本院
    卷第109頁）；可見蔣蕙蔓自承兩造於103年5月19日離婚後
    ，已就系爭房屋與租金意思一致，成立租賃契約。惟此據蔣
    蕙蔓否認，並稱該款係為家庭生活費用之分擔，且黃新隆實
    際未曾給付等語，復自黃新隆提出之「兩造金錢往來流向表
    」（下稱系爭金錢流向附表，見本院卷第309頁）可知，黃
    新隆確無於103年5月19日離婚後給付15,000元之事實，可知
    兩造最初之約定無非係基於仍同住所為生活費用分擔之約定
    ，難認兩造有以15,000元為租金之合意。
　⑵蔣蕙蔓陳稱：黃新隆匯給我33,000元，是因為我跟他說貸款
    壓力大等語（見本院卷第109頁）；可見其自承向黃新隆借
    款，其後並因蔣蕙蔓無力還款，乃與蔣蕙蔓約定以借款作為
    黃新隆使用系爭房屋之對價，即以借款充當租金，有108年7
    月16日兩造Line對話可佐（見本院卷第179頁）。惟此亦據
    蔣蕙蔓否認，且依蔣蕙蔓提出兩造自7月14日至7月15日之完
    整對話觀之（見本院卷第209-219頁），黃新隆在居住系爭
    房屋期間，曾將門反鎖，不讓蔣蕙蔓進入，倘黃新隆所陳以
    15,000元抵充租金，黃新隆也僅有使用系爭房屋一半權利，
    有何權利阻止蔣蕙蔓進入，足見黃新隆非以承租人地位自居
    ；且若兩造早有成立租賃之意思合致，蔣蕙蔓何須於108年7
    月16日表示「要不然就是房租給你收也可以」、「你要把這
    個錢拿來當作房租，也可以」，益證兩造間於103年5月19日
    離婚後，並無就系爭房屋成立租賃契約之合意。
　⑶據上，黃新隆上述舉證，亦不足證明兩造有就系爭房達成租
    賃之意思合致。
　4.兩造間就系爭房屋並無共有關係，亦無租賃意思合致，惟依
    兩造所舉事證，足認黃新隆有占有使用系爭房屋之權源：
　⑴按稱贈與者，謂當事人約定，一方以自己之財產無償給與他
    方，他方允受之契約，民法第406條定有明文。查黃新隆有
    於104年3月6日匯款200萬元予蔣蕙蔓，此有匯款申請書可佐
    （見本院卷第77頁），且黃新隆自105年1月9日至107年4月2
    日間（見系爭金錢流向附表，本院卷第309頁）陸續匯款給
    蔣蕙蔓，金額合計516,000元（匯款紀錄見本院卷第79-87頁
    ）；又於106、107年間支付承鑫國際企業社（負責人為蔣蕙
    蔓）記帳費、系爭房屋房屋稅、車號0000-00車輛（所有人
    為蔣蕙蔓）之牌照稅，合計30,690元，上情為兩造所不爭執
    ，且上開支付事實均發生於兩造103年5月19日離婚之後，復
    迄至108年7月前，均未見黃新隆有催討上開款項行為，亦無
    任何相處不睦情事，甚且因蔣蕙蔓表示貸款壓力大，黃新隆
    即自105年1月起逐月匯款給蔣蕙蔓，金額合計516,000元，
    復繳納上開記帳費、房屋稅、牌照稅，是本院綜合上述證據
    ，及兩造於離婚後仍同住於系爭房屋且相處融洽之客觀事實
    ，認蔣蕙蔓所陳黃新隆於離婚後為維繫與蔣蕙蔓之感情，因
    而贈與金錢之情為可採，而黃新隆贈與之金額應為2,546,69
    0元(計算式：200萬元+516,000元+30,690元=2,546,690元）
    。
　⑵又附有負擔之贈與，係指贈與契約成立生效時附有負擔約款
    ，使受贈人負擔應為一定給付之債務者而言（最高法院92年
    度台上字第436號判決意旨參照）。查依黃新隆提出兩造於1
    08年7月14日Line對話，蔣蕙蔓稱「還200萬給你，房子租給
    別人」、「200萬先，還你」、「你我搬出去、房子租人」
    、「你拿200萬，房子租人」等語（見本院卷第237-239頁）
    ，及108年7月16日Line對話，黃新隆稱「妳不還我錢，要我
    搬走，那我有什麼？一無所有」、蔣蕙蔓稱「要不然就是房
    租給你收也可以」、「你要把這個錢拿來當作房租，也可以
    」（見本院卷第179頁），及兩造103年5月19日離婚之後，
    迄至108年7月前，均未見蔣蕙蔓有要求黃新隆遷出系爭房屋
    之舉，可見黃新隆所以贈與上開金錢給蔣蕙蔓原因，無非基
    於蔣蕙蔓同意黃新隆（或與其女）仍可居住系爭房屋，故蔣
    蕙蔓表示倘黃新隆搬出系爭房屋，其可還200萬元，黃新隆
    則稱如蔣蕙蔓不願讓其繼續居住，其既不能拿錢又須搬走時
    ，豈非一無所有，足認黃新隆為能居住於系爭房屋，而將上
    述款項贈與蔣蕙蔓，則兩造間就上述款項之贈與契約，其性
    質屬附負擔之贈與，黃新隆占有使用系爭房屋即屬有正當權
    源。
　⑶據上，黃新隆占有使用系爭房屋有其正當權源，則蔣蕙蔓請
    求黃新隆遷讓返還即依法無據，又蔣蕙蔓既負提供系爭房屋
    供黃新隆使用居住之負擔，自應履行該負擔，其依民法第17
    9條規定請求黃新隆給付相當於租金之不當得利，自屬依法
    無據。
㈡、黃新隆反訴請求蔣蕙蔓給付借款1,169,690元部分：
　1.按稱消費借貸者，於當事人間必本於借貸之意思合致，而有
    移轉金錢或其他代替物之所有權於他方之行為，始得當之。
    是以消費借貸，因交付金錢之原因多端，除有金錢之交付外
    ，尚須本於借貸之意思而為交付，方克成立。倘當事人主張
    與他方有消費借貸關係存在者，自應就該借貸意思互相表示
    合致及借款業已交付之事實，均負舉證之責任，其僅證明有
    金錢之交付，未能證明借貸意思表示合致者，仍不能認為有
    該借貸關係存在（最高法院98年度台上字第1045號判決意旨
    參照）。
　2.黃新隆主張兩造間就2,546,690元成立借貸合意，惟為蔣蕙
    蔓所否認，自應由黃新隆就兩造已就借貸意思互相表示合致
    之事實舉證證明。而黃新隆雖提出兩造於108年7月14日、10
    8年7月16日Line對話之證據，然不足證明兩造間有借貸意思
    之合致，並經本院認定黃新隆係贈與上開金錢給蔣蕙蔓，屬
    附負擔之贈與，蔣蕙蔓則有提供系爭房屋供黃新隆居住之負
    擔，均如前述，故黃新隆所為兩造間存有借貸關係之主張，
    並無可採，則其請求蔣蕙蔓返還借款，亦屬無據。
五、綜上所述，蔣蕙蔓依民法第767條第1項、第470條規定請求
    黃新隆遷讓返還系爭房屋及依同法第179條規定給付不當得
    利均為無理由，無法准許，應予駁回；黃新隆依民法第476
    條規定請求蔣蕙蔓返還借款1,169,690元，亦非有據，應併
    予駁回。兩造均受敗訴判決，其等假執行之聲請均失所依據
    ，亦應駁回。
六、本件事證已臻明確，兩造其餘之攻擊或防禦方法，經本院斟
    酌後，認為均不足以影響本判決之結果，自無一一詳予論駁
    之必要，併此敘明。
七、訴訟費用負擔之依據：民事訴訟法第78條。
中　　華　　民　　國　　111 　年　　10　　月　　24　　日
                    民事第五庭  法  官   李蓓
以上正本係照原本製作。　　　　　　　　　　
如對本判決上訴，須於判決送達後20日內向本院提出上訴狀。如
委任律師提起上訴者，應一併繳納上訴審裁判費。
中　　華　　民　　國　　111 　年　　10　　月　　25　　日
                                書記官   陳采瑜